臺灣臺中地方法院刑事判決　　　　　　　　　　　　九十一年度易字第三一四號
　　公　訴　人　臺灣臺中地方法院檢察署檢察官
　　被　　　告　甲○○
右列被告因加重竊盜案件，經檢察官聲請簡易判決處刑（九十一年度偵字第一九一０
一號），本院沙鹿簡易庭認不得以簡易判決處刑，簽移由普通庭依通常程序審理（九
十一年度沙簡字第六０四號），本院判決如左：
    主  文
甲○○連續踰越安全設備，於夜間侵入住宅竊盜，處有期徒刑拾月。
    事  實
一、甲○○（原係屬常備兵之現役軍人，後於民國九十一年九月十七日，因軍法逃亡
    案件，經北部地方軍事法院桃園分院檢察署以九一法園字四七九二號發佈通緝，
    而依法停服現役；另因軍法逃亡案件，經軍法機關二次判處徒刑，惟上開案件均
    因係屬軍法裁判，故不構成累犯）因係受軍法逃亡案件通緝中之人，且無正常之
    錢金來源可供其逃亡期間之花用，詎竟基於意圖為自己不法所有之概括犯意，乃
    先於九十一年九月二十五日晚間九時許，前往位在臺中縣沙鹿鎮○○○路五三六
    號之「瑋力通訊百貨行」，佯裝要購買行動電話，趁「瑋力通訊百貨行」之負責
    人乙○○接待其他到店之客戶而疏未注意時，以順手牽羊之方式竊取屬乙○○所
    有之三星牌Ｔ１０８型行動電話一支，並將之放入口袋內再平和的離開現場，旋
    於同日晚間十時許，在臺中縣沙鹿鎮○○路二十二號「米蘭村汽車旅館」附近，
    將該支所竊得之行動電話以新臺幣（下同）三千元之價格販賣給某一不詳姓名、
    年籍之男子。嗣又於九十一年九月二十六日凌晨四、五時許（屬夜間），甲○○
    再度由「瑋力通訊百貨行（一樓係店面、廚房、房間，二樓以上則為住家）」後
    面廚房未上鎖之窗戶（屬安全設備），以徒手打開窗戶踰越之方式，侵入「瑋力
    通訊百貨行」室內，並先竊取住居於二樓之邵正萍（即乙○○之妻）放置在一樓
    手機櫃上之皮包一個（內含邵正萍本人所有具一身專屬性之玉山、台新、富邦銀
    行之信用卡共三張），再接續竊取屬乙○○所有之行動電話十支（ PANASONIC廠
    牌三支、 MOTOROLA廠牌三支、NOKIA廠牌四支），藏置於上述皮包內後逃逸，隨
    即於同日五時二十三分許投宿於「米蘭村汽車旅館」一二三室。迄同日上午六時
    五分許，經警方臨檢「米蘭村汽車旅館」一二三室時，當場查獲軍方通緝中之甲
    ○○，並扣得上開所竊得之行動電話十支、信用卡三張（均已由乙○○領回，另
    皮包則由邵正萍先行領回）等物，始知悉上情。
二、案經臺中縣警察局清水分局報請臺灣臺中地方法院檢察署檢察官偵查後聲請以簡
    易判決處刑。
    理  由
一、右揭事實，業據被告甲○○於本院審理時均坦承不諱，核與被害人乙○○於警訊
    中所指述之失竊情節相符，並有被害人乙○○所立具之贓物認領保管單二紙、查
    獲現場及失竊贓物照片四幀、米蘭村汽車旅館住房旅客名單報表影本、旅客登記
    單影本一紙在卷可證，足認被告之自白核與事實相符，堪予採信。又被告於本院
    審理時亦坦承其係因為軍法逃亡沒有錢可供花用，所以才會下手偷這二次等語（
    詳見本院九十一年十二月二十五日審判筆錄），顯見被告有為自己不法所有之意
    圖甚明，本件事證明確，被告犯行均洵堪認定。
二、按兵役法第二十七條第二款規定：下列人員為後備軍人，應受後備管理：二、常
    備兵在現役期間停役或退伍為後備役者。同法第二十條第一項第三款又規定：常
    備兵現役在營期間，有下列情形之一者，停服現役，稱為停役：三、經通緝、羈
    押，或經觀察勒戒或宣告徒刑、拘役確定在執行中者。是以本件被告即係於九十
    一年九月十七日，因軍法逃亡案件，經北部地方軍事法院桃園分院檢察署以九一
    法園字四七九二號發佈通緝，自係屬依法停服現役，而不具有現役軍人之身分無
    誤，先予敘明。又按房屋以一樓為店舖，二樓為住宅，則於店舖打烊後而言整棟
    房屋自係構成住宅；再按窗戶係與「門扇、牆垣」具有相類之性質，依社會通常
    觀念足認為屬防盜之設備，自係屬其他安全設備。故核被告甲○○所為，係犯刑
    法第三百二十條第一項之普通竊盜罪（指於九十一年九月二十五日晚間九時許，
    以順手牽羊之方式竊取屬乙○○所有之三星牌Ｔ１０８型行動電話一支部分）、
    同法第三百二十一條第一項第一款、第二款之踰越安全設備於夜間侵入住宅竊盜
    罪（指於九十一年九月二十六日凌晨四、五時許，由「瑋力通訊百貨行」後面廚
    房未上鎖之窗戶，以徒手打開窗戶踰越之方式，侵入「瑋力通訊百貨行」室內，
    並先竊取住居於二樓之邵正萍放置在一樓手機櫃上之皮包一個與內含之信用卡三
    張，再接續竊取屬乙○○所有之行動電話十支部分，此被告先後竊取邵正萍皮包
    一個與內含信用卡三張及乙○○行動電話十支之行為，係單一竊盜行為之部分接
    續行為，為接續犯，仍僅成立單一一罪，附此敘明）。又公訴人於起訴事實業已
    敘及被告係踰越屬安全設備之「窗戶」入內行竊之犯行，雖起訴條文漏未記載刑
    法第三百二十一條第一項第二款之踰越安全設備竊盜罪，然此僅係為加重條件之
    增加，乃屬單純一罪，毋庸變更起訴法條，併予敘明。又被告以一竊盜行為觸犯
    數個踰越安全設備於夜間侵入住宅竊盜罪（指竊取邵正萍專有之皮包一個與內含
    之信用卡三張及竊取乙○○所有之行動電話十支），係屬同種之想像競合犯，仍
    應依法從一重論處以踰越安全設備於夜間侵入住宅竊盜罪。次查被告先後一次普
    通竊盜及一次加重竊盜之犯行，時間緊接，觸犯構成要件相同之罪，顯係基於概
    括犯意反覆為之，為連續犯，應依刑法第五十六條之規定，從一重論以踰越安全
    設備於夜間侵入住宅竊盜罪，並加重其刑。爰審酌被告之平日素行、被告犯罪之
    動機與目的均僅為貪圖一己之私利、以侵入住宅為竊盜之行竊手段、二次所竊得
    財物之價值、所生危害甚巨及犯後坦承犯行態度尚屬良好等一切情狀，量處如主
    文所示之刑，以資懲儆。
據上論斷，應依刑事訴訟法第四百五十二條、第二百九十九條第一項前段，刑法第五
十六條、第三百二十一條第一項第一款、第二款、第五十五條，判決如主文。
本案經檢察官吳星瑩到庭執行職務。
中　　　華　　　民　　　國　　　九十一　　年　　十二　　月　　三十一　　日
                                    臺灣臺中地方法院刑事第六庭
                                        法　官  許  旭  聖
右正本證明與原本無異。
如不服本判決，應於送達後十日內向本院提出上訴狀（須附繕本），上訴於
臺灣高等法院臺中分院。
                                        書記官
中　　　華　　　民　　　國　　　九十一　　年　　十二　　月　　三十一　　日
附錄本案論罪科刑法條：
刑法第三百二十一條：
犯竊盜罪而有左列情形之一者，處六月以上五年以下有期徒刑：
一　於夜間侵入住宅或有人居住之建築物、船艦，或隱匿其內而犯之者。
二　毀越門扇、牆垣或其他安全設備而犯之者。
三　攜帶兇器而犯之者。
四　結夥三人以上而犯之者。
五　乘火災、水災或其他災害之際而犯之者。
六　在車站或埠頭而犯之者。
前項之未遂罰之。
